【裁判字號】    92,訴,258
【裁判日期】    920910
【裁判案由】    毒品危害防制條例
【裁判全文】
臺灣板橋地方法院刑事判決                          九十二年度訴字第二五八號
    公  訴  人  臺灣板橋地方法院檢察署檢察官
    被      告  丙○○
                乙○○
    共      同
    指定辯護人  甲○公設辯護人彭宏東
右列被告等因違反毒品危害防制條例案件，經檢察官提起公訴（八十九年度偵字第二
六三七號），甲○判決如左：
    主  文
丙○○連續轉讓第二級毒品，累犯，處有期徒刑壹年肆月，扣案之安非他命小包（
驗餘淨重共計為貳點捌公克）、安非他命肆大包（驗餘淨重共計為柒拾點陸伍公克）
均沒收銷燬之，吸食器壹組沒收；又持有第一級毒品，累犯，處有期徒刑拾月，扣案
之海洛因陸包（毛重壹拾點伍公克、淨重壹拾貳公克）沒收銷燬之。應執行有期徒
刑貳年，扣案之安非他命小包（驗餘淨重共計為貳點捌公克）、安非他命肆大包（
驗餘淨重共計為柒拾點陸伍公克）、海洛因陸包（毛重壹拾點伍公克、淨重壹拾貳
公克）均沒收銷燬之，吸食器壹組沒收。
乙○○連續轉讓第二級毒品，累犯，處有期徒刑壹年，扣案之安非他命壹小包（淨重
壹公克）、安非他命陸包（驗餘淨重共計為柒點柒肆公克）均沒收銷燬之；又持有第
一級毒品，累犯，處有期徒刑肆月，扣案之海洛因壹包（毛重壹點捌貳公克、淨重壹
點陸貳公克）沒收銷燬之。應執行有期徒刑壹年貳月，扣案之安非他命壹小包（淨重
壹公克）、安非他命陸包（驗餘淨重共計為柒點柒肆公克）、海洛因壹包（毛重壹點
捌貳公克、淨重壹點陸貳公克）均沒收銷燬之。
    事  實
一、丙○○前曾於民國七十七年間因搶奪案件，經臺灣高等法院判處有期徒刑十年，
    經最高法院駁回上訴確定，嗣經減刑為有期徒刑六年八月，於七十八年八月四日
    假釋出監，於八十一年八月六日縮刑期滿執行完畢；又於八十一年間，因違反麻
    醉藥品管理條例案件，經甲○判處有期徒刑五月，如易科罰金以三百元折算一日
    ，於八十一年十二月十日易科罰金執行完畢；再於八十二年間因違反同上條例案
    件，經甲○判處有期徒刑六月，如易科罰金以三百元折算一日，又於同年間因竊
    盜案件，經臺灣高等法院判處有期徒刑七月，經最高法院駁回上訴確定，上開二
    罪經定執行刑為有期徒刑十一月，於八十四年十月二十三日執行完畢；再八十三
    年間因違反藥事法及麻醉藥品管理條例案件，經甲○分別判處有期徒刑六月、八
    月，再於八十三年間因恐嚇案件，經甲○判處有期徒刑十月，上開三罪經定執行
    刑為有期徒刑一年九月，於八十五年七月三十五日假釋出監，於八十六年二月十
    日縮刑期滿執行完畢；再於八十八年間因違反槍砲彈藥刀械管制條例案件，經甲○判處有期徒刑一年二月，罰金新台幣（下同）五十萬元，罰金如易服勞役，以
    罰金總額與六個月之日數比例折算，徒刑部分於九十年十二月二十九日執行完畢
    ，罰金易服勞役部分於九十一年六月七日執行完畢；再於八十九年條因違反同上
    條例案件，經臺灣桃園地方法院判處有期徒刑一年六月，罰金十萬元，罰金如易
    服勞役以銀元三百元折算一日（僅於八十二年、八十三年間所犯各罪於本件構成
    累犯）。又乙○○前曾於八十五年間因違反麻醉藥品管理條例案件，經甲○判處
    有期徒刑五月，並於同年間因違反藥事法案件，經臺灣高等法院判處有期徒刑五
    月，經最高法院駁回上訴確定，上開二罪經定執行刑為有期徒刑八月，於八十八
    年十二月三十一日縮刑期滿執行完畢，再於八十九年間，因違反毒品危害防制條
    例案件，經甲○判處有期徒刑五月，如易科罰金以三百元折算一日確定，於九十
    一年一月二十一日易科罰金執行完畢（僅於八十五年間所犯各罪於本件構成累犯
    ）。
二、丙○○明知海洛因、安非他命係屬毒品危害防制條例所規範之第一、二級毒品，
    法定禁止不得製造、輸入、販賣、轉讓、施用、持有，竟基於轉讓第二級毒品之
    概括犯意，自八十九年十月中旬起，在其臺北縣中和市○○路一二七巷五之一號
    五樓之租住處，連續二次將少量之安非他命無償轉讓安非他命予己○○吸用（其
    所涉施用毒品部分由檢察官另案偵辦）；又丙○○另又基於持有第一級毒品之犯
    意，於八十九年十月三十一日下午五時許，向不詳真實姓名年籍綽號「小文」之
    成年女子購入海洛因海洛因六包（毛重十三點五公克、淨重十二公克）而持有之
    。
三、乙○○亦明知安非他命係屬毒品危害防制條例所規範之第二級毒品，法定禁止製
    造、輸入、販賣、轉讓、施用、持有，竟基於概括犯意，分別於八十九年十月下
    旬某日及同年月三十日，在丁○○位在臺北縣臺北縣蘆洲市○○路七十巷一號七
    樓住處內，連續二次將少量之安非他命無償轉讓安非他命予丁○○吸用（其所涉
    施用毒品部分由檢察官另案偵辦）；又乙○○另又基於持有第一級毒品之犯意，
    於八十九年十月二十八日某時，向不詳真實姓名年籍綽號「小胖」之成年男子購
    入海洛因海洛因一包（毛重一．八二公克、淨重一．六二公克）而持有之。
四、嗣於八十九年十月三十一日十九時五十分許，在臺北縣蘆洲市○○路七十巷一號
    七樓，為警當場查獲乙○○（所涉施用毒品部分另案偵辦）、丁○○等人，並當
    場查獲安非他命（起訴書誤載為海洛因）一包（毛重一．一三公克、淨重一公克
    ）、丁○○所有之含安非他命殘渣之夾子一支、打火機一個、吸食器一個、玻璃
    球一個、吸管二支等物（以上諸物由檢察官在另案偵辦查扣），復根據乙○○供
    述及協同，循線於同日二十一時許，在丙○○位於臺北縣中和市○○路一二七巷
    五之一號五樓租屋處，當場查獲丙○○、己○○（業經檢察官另為不起訴處分）
    及不知情之林倩億等人，並當場扣得海洛因六包（毛重十三．五公克、淨重十二
    公克）、安非他命三小包（淨重二．九三公克，驗餘淨重共計為二．八公克，起
    訴書誤載為淨重二點七公克）、安非他命四大包（淨重共計為七．七公克，驗
    餘淨重共計為七．六五公克，起訴書誤載為淨重七十公克）、吸食器一組、分
    裝毒品用塑膠袋一大包（內有分裝袋八十五個）。迄同年十一月一日凌晨二時二
    十分許，在台北市政府警察局刑警大隊偵四隊辦公室內，為警在乙○○右腳襪子
    內，查獲海洛因一包（毛重一．八二公克、淨重一．六二公克，起訴書誤載為淨
    重一．六公克）、安非他命六包（淨重共計七．八六公克，驗餘淨重共計為七．
    七四公克，起訴書誤載為淨重七點八四公克）。
五、案經臺北市政府警察局移送臺灣板橋地方法院檢察署檢察官偵查起訴。
    理  由
一、訊據被告丙○○在甲○審理時固坦承於前揭時地有無償轉讓安非他命予己○○及
    持有第一級毒品及第二級毒品安非他命，惟矢口否認有無償轉讓安非他命予乙○○之犯行，辯稱：伊並不認識乙○○，他是己○○的朋友，到伊住處都是去找己○○的，本次為警查獲的毒品是伊剛買回來的，因為一次買六萬元比較便宜，伊
    是要供自己吸食，不是要賣的，而在警局時從乙○○右腳襪子內扣得之安非他命
    、海洛因都不是伊所有，且伊也不認識丁○○，伊所買進的毒品都分裝好的，每
    包約一錢或一兩，伊從來沒有去過丁○○蘆洲之住處，伊不可能去那裏分裝，又
    伊也不認識戊○○等語。另訊據被告乙○○在甲○審理時坦承於前揭時地有無償
    轉讓安非他命予丁○○及持有第一級毒品犯行，辯稱：伊只有轉讓安非他命給丁○○，伊拿了兩、三次給他，不記得是什麼時候拿給他的，被查獲那天伊有拿出
    一點點給他共同施用，我真的不認識丙○○，伊因為從警訊、偵查都是說從伊身
    上查獲的毒品是丙○○叫伊幫他寄放的，所以在鈞院第一次出庭時才會那樣說，
    但實際上是外號叫小胖的人賣給伊，警方當時是要抓己○○，才會去丙○○的住
    處搜索，那天己○○剛好打電話給伊，警察就叫伊問他說他在哪裡等語（見甲○
    九十二年八月二十五日審理筆錄）。
二、經查：
  (一)被告丙○○自白無償轉讓安非他命予己○○施用之事實，經核與證人己○○在甲○審理時證述情節相符，且按，被告縱係將安非他命置於吸食器內任由己○○取
    去施用，被告雖非直接轉讓安非他命結晶予陳智信，然安非他命結晶經加熱後轉
    化為氣體，二者除狀態有異外，性質上仍同為安非他命，於法律上之評價並無不
    同，且被告對於己○○取去吸用之行為既從未表示反對之意思，並置於己○○隨
    時可取得吸用之狀況，其既係免費提供安非他命予己○○施用，顯見其有無償轉
    讓安非他命予己○○之犯意甚明，此外，被告丙○○所有扣案之三小包、四大包
    白色結晶物經鑑驗結果確屬安非他命無訛，三小包淨重共計為二．九三公克，驗
    餘淨重共計為二．八公克，另四大包淨重共計為七．七公克，驗餘淨重共計為
    七．六五公克，有內政部警政署刑事警察局鑑驗通知書及重量資料各一份附卷
    可查，復有吸食器一組扣案足資佐證。是被告丙○○轉讓第二級毒品之犯行堪以
    認定。
  (二)又前開於八十九年十月三十一日二十一時許，在臺北縣中和市○○路一二七巷五
    之一號五樓所扣得之第一級毒品海洛因六小包、安非他命三小包及四大包均係屬
    被告丙○○所有，業據被告丙○○供承在卷，而前開三小包及四大包之白色結晶
    結晶物確屬安非他命無訛，已如前述，而六小包白色粉末經鑑驗結果確屬海洛因
    無訛，淨重共計為十二．三六公克，有法務部調查局鑑定通知書一紙附卷可稽，
    是被告丙○○持有第一級毒品之犯行亦洵堪認定。至公訴意旨雖認被告丙○○係
    意圖販賣牟利而持有大量海洛因及安非他命毒品。惟按，毒品危害防制條例第四
    條第二項之販賣第二級毒品罪，不以販入之後復行賣出為要件；祇須以營利為目
    的，販入或賣出，有一於此，即已成立。而同條例第五條第二項之意圖販賣而持
    有第二級毒品罪，係指基於販賣以外之其他原因而持有，嗣始起意售賣者而言。
    因此行為人持有第二級毒品，有以主觀上營利售賣意圖而販入第二級毒品，其雖
    未及賣出，仍應論以販賣第二級毒品罪既遂罪責；或非以營利售賣意圖而販入，
    或因其他原因而持有第二級毒品罪，嗣起意圖利售賣，著手於販賣行為未及賣出
    ，即應成立販賣第二級毒品未遂罪責；如非以營利售賣意圖而販入，或因其他原
    因而持有，嗣起意圖利售賣，尚未著手於賣出行為，始成立意圖販賣而持有第二
    級毒品罪責（最高法院九十年度台上字第二四六號判決意旨可資參照）。經核
    公訴意旨無非係以：(1)被告丙○○供述係與尤士銘合資購買前開扣案毒品，惟與
    尤士銘供述情節不符，顯非可採；(2)同案被告乙○○於警詢及偵查中均供稱被告
    丙○○持有大量毒品，除多次將毒品寄藏於乙○○處，並多次無償轉讓毒品供乙○○、己○○等人施用；而證人丁○○亦證稱：伊係透過乙○○之介紹認識己○○，己○○與丙○○曾於八十九年十月間，在其位於臺北縣蘆洲市○○路七十巷
    一號七樓住處，分裝毒品及聯絡與買主交易的時間、地點等語，此與同案被告乙○○供述情節，核屬一致；(3)又被告丙○○於偵查中雖稱並不認識乙○○與丁○○，亦未曾到過丁○○位於蘆洲之住處。設若被告丙○○與乙○○並不相識，則
    因丙○○自承其租住處係向被告尤士銘暫時借住幾天而已，何以乙○○會知悉丙○○上該租住處所？況丙○○與證人丁○○並非熟識，亦無宿怨，是以證人丁○○當無故意攀誣之理，為其論據。然查，被告丙○○是否與尤士銘合資購買一節
    ，其二人供述或有不同，惟至多僅能認被告丙○○就毒品來源未據實供述，尚無
    從逕認被告丙○○係非以營利售賣意圖而販入，或因其他原因而持有第一、二級
    毒品，嗣有起意圖利售賣出之行為。又查，證人丁○○在檢察官初訊時固有為前
    開證述，惟其在偵查中檢察官第二次訊問時，經提示初訊筆錄訊問關於被告丙○○等人分裝及連絡買主事宜，即答稱：「那時我很亂，不記得」（見偵卷第一
    四頁背面），嗣在甲○審理時亦證稱：伊不認識丙○○，但乙○○有帶他和己○○到伊住處，他們過去做什麼伊不清楚，伊那時也是迷迷糊糊的，他們待在那裏
    最多不會超過一小時，丙○○是有打電話聯絡，但對話內容伊並不清楚，伊不知
    道伊偵查中為何會供述丙○○到伊住處分裝安非他命，伊只知道乙○○有在分裝
    等語，而觀諸證人丁○○於檢察官初訊時，係因於八十九年十月三十一日下午七
    時五十分許在其住處為警查獲，於同年十一月一日下午三時三十五分解到臺灣板
    橋地方法院檢察署由檢察官訊問，況其尚且供述連己○○、乙○○均不認識之尤
    士銘亦到過其住處，足證其供述其當時迷迷糊糊一節，尚堪採信，又被告乙○○
    在檢察官訊問被告丙○○有無至丁○○住處分裝毒品一節自始均供述不清楚，是
    公訴人認丁○○之證詞與李翔之供述互核相符，容有誤會，再參以證人丁○○在
    甲○審理時之證言並經具結擔保其真實性，足認其在甲○審理時之證述方為可採
    ，是亦難以證人丁○○之證言而認被告丙○○有何意圖販賣牟利而持有第一、二
    級毒品之犯行。再查，被告乙○○在甲○審理時先則供稱：伊持有之安非他命、
    海洛因都是跟丙○○買的，伊是第一次向他買海洛因，丙○○於八十九年十月二
    十八日下午五、六點送到伊三民路住處，伊買了一包重一．七公克八千元的海洛
    因，另還買了五包重二．二公克三千元的安非他命，但價錢並沒有當場付清，因
    伊之前有跟他買過安非他命，大約是一星期買一次，每次買三千元、五千元左右
    ，都是伊自己去他連城路之租住處買的，在伊右腳襪子內查獲的毒品是伊要拿回
    去還給丙○○的，警詢時是因為丙○○叫伊要說是寄放的，伊並沒有介紹戊○○
    跟丙○○買安非他命，那是警察自己寫的云云（見甲○九十二年三月二十五日訊
    問筆錄），嗣又改稱：伊不認識丙○○，只認識己○○，警察在伊身上扣得之海
    洛因和安非他命伊是跟「小胖」買的，伊本身沒有施用海洛因，本來是要買安非
    他命，但他弄錯了，拿海洛因給伊，伊回家後才發現是海洛因，警詢筆錄是警察
    做好，叫伊照著唸，所以才沒有提及「小胖」云云（見甲○九十二年四月十五日
    訊問筆錄），嗣並稱：伊身上被查獲的海洛因、安非他命是跟戊○○買的，丙○○與戊○○不認識，不是丙○○託伊保管的，因為警方放掉戊○○，伊被查獲時
    因己○○打電話給伊，警察說帶我們去找己○○就可以把伊放走，但因為丁○○
    說伊有轉讓安非他命給她，所以才沒放伊走，警訊筆錄是警察說叫伊說是丙○○
    寄放的比較沒有事云云（見甲○九十二年五月八日訊問筆錄），其後又供稱：伊
    身上的毒品是向小胖買的，小胖就是戊○○，伊沒有吸食海洛因的習慣，只是想
    逃避刑責，在警訊時才會說是丙○○寄放在伊這裡的，伊只認識己○○，跟丙○○根本不熟，當時警察跟伊說這樣比較不會有事，我因為不懂法律才會這樣說，
    伊在法官第一次訊問時會說是丙○○賣海洛因跟安非他命給伊，是以為這樣會比
    較沒有事，丙○○在提解過程中沒有跟伊講過話，伊是有跟他說過對不起，我本
    來只有跟戊○○買安非他命，後來被查獲他就把毒品推給伊，伊就藏在襪子裡，
    後來在警察局才被查到有海洛因和安非他命，警察和我們交換條件答應要放了我
    們，伊供出了己○○，但後來因為丁○○指證安非他命是伊所有才沒有放伊離開
    云云（見甲○九十二年五月二十七日訊問筆錄），而經甲○傳訊證人戊○○，其
    又改口稱：伊在警詢時並沒有看到口卡，他不是伊所說的戊○○，伊會說小胖就
    是戊○○，是小胖自己告訴伊的，在庭的戊○○確實不是伊之前所說的戊○○云
    云，而證人戊○○亦證稱：伊完全不認識被告丙○○、乙○○二人，伊於八十九
    年十月三十一日根本沒有被警察查獲等語（見甲○九十二年八月二十五日審理筆
    錄），再觀諸被告乙○○在警詢時供稱：伊係於八十九年十月三十一日下午七時
    五十分在臺北縣蘆洲市光華七十巷一號七樓為警查獲，現場扣到的安非他命一包
    是戊○○（六十六年八月八日生，Ｆ一二四七二三一號）帶去的，伊和他是
    在台北看守所認識的，我們是一起到丁○○住處準備要吸用安非他命，戊○○的
    安非他命是向丙○○拿的，是戊○○介紹人向丙○○買安非他命，交易時戊○○
    從中抽佣而來的，伊知道丙○○大約是以一兩一萬六、七千元的價格販售安非他
    命予不特定人云云（見偵卷第二三至二五頁），另並稱：警方於八十九年十一月
    一日上午二時二十分製作偵訊筆錄時，從伊右腳襪子中查獲六包安非他命（淨重
    七．八四公克）、一包海洛因（淨重一．六公克）是丙○○寄放在伊這裏的，丙○○是於八十九年十月三十日晚間打電話給伊叫伊過去，伊過去時其正要出門，
    並將扣案物品給伊，要伊收著，有需要再向伊拿回去，其中安非他命在伊拿回來
    之當天有拿來吸用一次，伊一直要將毒品還給丙○○，只是找不到機會還他，因
    為伊和丙○○是朋友，平常伊要吸用安非他命都是向他拿，他從未向伊收錢，因
    為伊有替他找人借駕照，以便向車行租車，伊和他是二、三個月前經由己○○介
    紹認識的，伊另外有介紹戊○○給丙○○認識，交易則由他們雙方自行處理云云
    （見偵卷第二六頁至二七頁），嗣又稱：丙○○因常被警察追查，為逃避警方，
    平日就將毒品寄放在伊這兒，等他那邊所有之毒品售畢或不夠用時，再致電給伊
    ，請伊送過去，丙○○將所要販售之毒品寄藏在伊這邊，伊可以從中拿取安非他
    命施用，丙○○曾告訴伊均是以電話與買家聯絡販售毒品，伊未曾向其買過毒品
    ，但因伊負責為他保管欲販售之毒品，伊從中拿取保管之安非他命施用，他都不
    會跟伊計較，而己○○是為丙○○開車的，丙○○去販賣毒品，都是由己○○開
    車載他前往交易地點，又因戊○○問伊何處可購買安非他命，伊才告知可向丙○○購買，並介紹他們認識，他們二人均私下交易，伊並未在場。又伊每次前去丙○○租住處，均看見屋內有分裝好的毒品，且有空的塑膠分裝袋，有時己○○有
    在現場，因此他們應該有一起分裝，查獲當日（即十月三十一日）因伊要將丙○○放在伊這邊的毒品交給他才會到他租住處，且丙○○之前有致電叫伊過去，伊
    想可能是要向伊索取該毒品，所以才順便藏在身上云云（見偵卷第二八頁至三十
    頁），而在被告乙○○在偵查中檢察官第二次訊問時又供稱：因為丙○○他們毒
    品很多，但他們並沒有跟伊說他們在賣，伊也沒有介紹戊○○買安，之所以在初
    訊這麼說是因為被查獲時，戊○○跑掉了云云（見偵卷第一四頁背面），參互
    以觀，被告乙○○之供述前後反覆不一，供述情節又互有歧異，是其供述實難遽
    予採信，且查，警方移送書所記載之被告乙○○查獲過程亦與實際狀況不符，而
    警詢筆錄雖記載「（問：警方提示戊○○（六十六年八月八日，Ｆ一二四七二
    三一號）相片是否為昨（三十一）日與你一起至丁○○家中之人？經當面指認
    。）答：是戊○○本人無誤」（見偵卷第二四頁背面），惟遍觀全卷，並無任何
    戊○○之照片，是被告乙○○之警詢筆錄供述是否實在要非無疑，況徵諸常情，
    被告丙○○住處已查獲有大量之毒品，其有無必要將極少量之海洛因一包（淨重
    一點六二公克）、安非他命六小包（淨重共計七點八六公克）交由被告乙○○寄
    藏保管，誠屬可疑，而被告乙○○與同案被告己○○彼此熟識，而於查獲當時己○○亦在被告丙○○之租住處，是被告乙○○知悉丙○○之前開租住處亦不足為
    奇。再參以被告丙○○所購安非他命四大包，每包淨重均為十七餘公克，是為方
便攜帶施用，而以分裝袋予以分裝，亦與常理相符。綜上所述，尚難認被告丙○○有何意圖販賣牟利而起意販賣之行為，惟因其既持有上開第一、二級毒品，自
    應逕論以持有第一、二級毒品之犯行。
  (三)又被告乙○○自白無償轉讓安非他命予丁○○施用之事實，經核與證人丁○○在
    偵審中證述情節相符，此外，復有安非他命（起訴書誤載為海洛因）一包（毛重
    一點一三公克、淨重一公克）扣案足資佐證。是被告乙○○轉讓第二級毒品之犯
    行堪以認定。
  (四)再於八十九年十一月一日凌晨二時二十分許，在臺北市政府警察局刑警大隊偵四
    隊辦公室內，為警在被告乙○○右腳襪子內，查獲海洛因一包（毛重一點八二公
    克、淨重一點六二公克）、安非他命六包（淨重七點八六公克），據被告乙○○
    在甲○審理時供稱：伊身上之第一級毒品海洛因係伊向綽號小胖之男子所購買的
    等語，而此等供述雖與其自警詢時、偵查中及甲○初訊時均有所歧異，惟參諸前
    揭說明，上開海洛因一包既係在被告乙○○身上所扣得，且並未任何積極證據足
    認確係屬被告丙○○所委託保管，而上開白色粉末一包經鑑定結果確屬海洛因無
    訛，淨重為一．六二公克，有法務部調查局鑑定通知書一份在卷可查，是其持有
    第一級毒品之犯行亦洵堪認定。
  (五)綜上所述，本件事證明確，被告二人前開犯行均洵堪認定，應予依法論科。
三、核被告丙○○、乙○○所為，均係犯毒品危害防制條例第八條第二項之轉讓第二
    級毒品罪；同法第十一條第一項之持有第一級毒品罪。其二人轉讓安非他命前持
    有安非他命之行為，應為轉讓之高度行為所吸收，不另論罪。又公訴人雖認被告
    丙○○持有前開扣案之第一、二級毒品所為係犯同條例第五條第一、二項之罪，
    被告乙○○所為係犯幫助犯同法第五條第一、二項之罪，惟參諸前揭說明，起訴
    法條，容有未洽，應予變更。且查，被告丙○○雖坦承亦有施用第一級毒品海洛
    因，惟因前因施用第二級毒品安非他命經送強制戒治，於八十九年十月二日付保
    護管束期滿，於八十九年十一月二十三日經臺灣臺北地方法院檢察署檢察官以八
    十九年戒毒偵字第二八六號為不起訴處分確定，而本次為警查獲後，其施用第一
    、二級毒品之犯行雖經臺灣板橋地方法院檢察署檢察官認因為前開不起訴處分效
    力所及而於八十九年十一月三十日以八十九年度毒偵字第六九六九號為不起訴處
    分，惟其本次犯行顯係於戒治期滿後另行起意，且施用第一、二級毒品尚難認有
    連續犯之關係，而持有第二級毒品部分已為轉讓部分所吸收，是自應另論以持有
    第一級毒品罪。又查，被告乙○○否認有施用第一級毒品海洛因，而其本次為警
    查獲後已因施用第二級毒品安非他命經有觀察勒戒，因有施用毒品之傾向，而裁
    定送強制戒治並經提起公訴，是就其身上所扣得之海洛因，自應另論以持有第一
    級毒品罪。又其二人分別先後多次轉讓犯行，各時間緊接，方法相同，所犯各係
    構成要件相同之罪名，顯係基於概括犯意反覆為之，應依連續犯規定各論以一罪
    ，並各加重其刑。又被告二人所各犯前開二罪間，均犯意各別，犯罪構成要件互
    異，均應予分論併罰。又公訴人雖認被告丙○○亦有轉讓第二級毒品安非他命予
    被告乙○○，惟被告丙○○堅詞否認上情，核與被告乙○○在甲○審理時供述情
    節相符，是自不能證明該部分之犯罪，惟因與前開起訴論罪部分具有裁判上一罪
    連續犯之關係，爰不另為無罪之諭知，併此敘明。復查，被吉丙○○前曾於八十
    二年間因違反麻醉藥品管理條例案件，經甲○判處有期徒刑六月，如易科罰金以
    三百元折算一日，又於同年間因竊盜案件，經臺灣高等法院判處有期徒刑七月，
    經最高法院駁回上訴確定，上開二罪經定執行刑為有期徒刑十一月，於八十四年
    十月二十三日執行完畢；再八十三年間因違反藥事法及麻醉藥品管理條例案件，
    經甲○分別判處有期徒刑六月、八月，再於八十三年間因恐嚇案件，經甲○判處
    有期徒刑十月，上開三罪經定執行刑為有期徒刑一年九月，於八十五年七月三十
    五日假釋出監，於八十六年二月十日縮刑期滿執行完畢；被告乙○○前曾於八十
    五年間因違反麻醉藥品管理條例案件，經甲○判處有期徒刑五月，並於同年間因
    違反藥事法案件，經臺灣高等法院判處有期徒刑五月，經最高法院駁回上訴確定
    ，上開二罪經定執行刑為有期徒刑八月，於八十八年十二月三十一日縮刑期滿執
    行完畢，有臺灣高等法院檢察署刑案紀錄簡覆表、臺灣高等法院被告全國前案紀
    錄表在卷可稽，渠等分別於有期徒刑執行完畢後五年內再犯本件有期徒刑以上之
    罪，均為累犯，應均依法遞予加重其刑。末查，公訴人雖認被告乙○○供出毒品
    來源因而查獲被告丙○○，惟參諸前開說明，尚有未合，自不符合毒品危害防制
    條例第十七條減輕其刑之規定。爰審酌被告二人之品性、犯罪之動機、目的、手
    段、所生危害，所扣得安非他命、海洛因之數量、及犯後態度等等一切情狀，分
    別量處如主文所示之刑，以示懲儆。
四、又在被告丙○○前開租住處所扣得之海洛因六包（毛重十三點五公克、淨重十二
    公克）、安非他命三小包（淨重二．九三公克，驗餘淨重共計為二．八公克）、
    安非他命四大包（淨重共計為七．七公克，驗餘淨重共計為七．六五公克）
    均係屬其所有，且係屬查獲之毒品，除檢驗用罄部分業已滅失毋庸宣告沒收銷燬
    外，爰依毒品危害防制條例第十八條第一項前段之規定併予宣告沒收銷燬之；又
    吸食器一組亦係屬被告丙○○所有，業據其供明在卷，且其供稱安非他命係置於
    吸食器內交己○○吸用等語，是堪認係屬供犯罪用之物，爰依刑法第三十八條第
    一項第二款規定宣告沒收；至分裝毒品用塑膠袋一大包（內有分裝袋八十五個）
    ，尚難認與本件犯罪有涉，自毋庸宣告沒收。另在證人丁○○住處所扣得之安非
    他命一包（毛重一點一三公克、淨重一公克），及在被告乙○○身上所扣得之海
    洛因一包（毛重一．八二公克、淨重一．六二公克）、安非他命六包（淨重共計
    七．八六公克，驗餘淨重共計為七．七四公克），亦係屬查獲之毒品，除檢驗用
    罄部分業已滅失毋庸宣告沒收銷燬外，併依毒品危害防制條例第十八條第一項前
    段之規定併予宣告沒收銷燬之。
據上論斷，應依刑事訴訟法第二百九十九條第一項前段、第三百條，毒品危害防制條
例第八條第二項、第十一條第一項、第十八條第一項前段，刑法第十一條前段、第五
十六條、第四十七條、第五十一條第五款、第三十八條第一項第二款，判決如主文。
本案經檢察官林珮菁到庭執行職務
中      華      民      國    九十二    年      九      月      十      日
                                      臺灣板橋地方法院刑事第六庭
                                          法  官  王  士  珮
右正本證明與原本無異。
如不服本判決，應於判決送達後十日內，向甲○提出上訴狀。
                                          書記官  程  欣  怡
中      華      民      國    九十二    年      九      月      十      日
附錄本件論罪科刑法條全文：
毒品危害防制條例第八條
轉讓第一級毒品者，處一年以上七年以下有期徒刑，得併科新台幣一百萬元以下罰金
。
轉讓第二級毒品者，處六月以上五年以下有期徒刑，得併科新台幣七十萬元以下罰金
。
轉讓第三級毒品者，處三年以下有期徒刑，得併科新台幣三十萬元以下罰金。
前三項之未遂犯罰之。
毒品危害防制條例第十一條
持有第一級毒品者，處三年以下有期徒刑、拘役或新台幣五萬元以下罰金。
持有第二級毒品者，處二年以下有期徒刑、拘役或新台幣三萬元以下罰金。
持有專供製造或施用毒品之器具者，處一年以下有期徒刑、拘役或新台幣一萬元以下
罰金。


司法院資訊處製作；財團法人民間司法改革基金會備份。
